【裁判字號】    95,交聲,993
【裁判日期】    951222
【裁判案由】    違反道路交通管理處罰條例聲明異議
【裁判全文】
臺灣臺北地方法院交通事件裁定         95年度交聲字第993號
原處分機關  臺北市交通事件裁決所
聲明異議人
即受處分人  甲○○
上列受處分人因違反道路交通管理處罰條例案件，對於臺北市交
通事件裁決所九十五年十月十二日所為之處分（原處分：北市裁
二字第裁二二─Ａ00000000號），聲明異議，本院裁定
如下：
    主  文
異議駁回。
    理  由
一、按汽車行駛有毀損或變造汽車牌照、塗抹污損牌照，或以安
    裝其他器具之方式，使不能辨認其牌號者，處汽車所有人新
    臺幣 (下同)二千四百元以上四千八百元以下之罰鍰，並責
    令申請換領牌照或改正，道路交通管理處罰條例第十三條第
    一款定有明文。
二、臺北市交通事件裁決所九十五年十月十二日北市裁二字第裁
    二二─Ａ00000000號處分意旨略以：本件受處分人
    甲○○所有之車牌號碼八Ｋ─六二八七號自用小客車，於民
    國九十五年八月二十八日十四時十分許，行經臺北市○○路
    、八德路三段路口，經民眾舉發塗抹污損汽車牌照不能辨識
    號牌，依道路交通管理處罰條例第十三條第一款裁處罰鍰三
    千元，並責令申請換領牌照或改正。
三、受處分人即異議人甲○○聲明異議意旨略以：系爭牌照係於
    九十年四月十七日領用，領用後因品質不佳，一直有部分掉
    漆之情形，其並未塗抹污損牌照等語。
四、經查：
(一)受處分人即異議人甲○○對其於上開時、地駕駛車牌號碼八
    Ｋ─六二八七號自用小客車，行駛於臺北市○○路、八德路
    三段路口一節，並無爭執。而本件係民眾拍照採證向臺北市
    政府警察局交通警察大隊提出檢舉，該隊檢視採證照片認系
    爭牌號第一個阿拉伯數字漆體部分，經塗抹污損，使第一個
    阿拉伯數字「8」改為「3」，在同等視距、光線、角度等情
    況下無法正常辨識，有蓄意逃避稽查之嫌，違規事實明確，
    有該隊九十五年九月二十六日北市警交大執字第０九五三四
    五五二０００號、九十五年十一月六日北市警交大執字第０
    九五三五三一三五００號函在卷可憑。
(二)本院依職權向臺北市政府警察局交通警察大隊調取民眾拍照
    之採證照片，經本院檢視該採證照片，車牌號碼八Ｋ─六二
    八七號自用小客車，行進間，在同等視距、光線、角度等情
    況下確實會將第一個阿拉伯數字由「8」看成「3」，此亦有
    該採證照片在卷可憑，而該採證照片，係屬民眾檢舉違規而
    自行拍攝，目前並無發給檢舉交通違規獎金之規定或法令依
    據，是熱心民眾拍照檢舉，亦無故意誣陷之動機。況受處分
    人即異議人甲○○自行拍照寄供本院參考之系爭車牌照片四
    張，第一個阿拉伯數字「8」之部分於中間處確有大片污損
    掉漆痕跡，而其餘「K-6287」之英文字或阿拉伯數字雖有部
    分掉漆現象，惟該等掉漆現象係自然均勻散佈，且係於英文
    字及數字之邊緣掉漆，各該數字及英文字均清晰可辨，未若
    系爭之第一個阿拉伯數字「8」之中間部分有大片污損痕跡
    ，若該號牌因自然之風吹日曬雨淋以致掉漆，則每個英文字
    及數字均自然受力，當不致於造成此種不自然、不平均之污
    損情狀。另受處分人即異議人甲○○以號牌品質不佳部分掉
    漆置辯，惟系爭牌照之英文字及阿拉伯數字僅「8」字中間
    部位有大片污損掉漆痕跡，其他數字及英文字並無此種情形
    ，是無法證明受處分人即異議人甲○○於領用系爭牌照時，
    該牌照確係品質不佳，所辯尚無可採。
五、綜上所述，本件受處分人即聲明異議人甲○○塗抹污損汽車
    牌照，使不能辨識其牌號，原處分機關依道路交通管理處罰
    條例第十三條第一款裁處罰鍰三千元，並責令申請換領牌照
    或改正，揆諸前揭說明，核無違誤，本件受處分人即異議人
    甲○○之異議為無理由，應予駁回。
六、據上論斷，應依道路交通案件處理辦法第十九條，裁定如主
    文。
中    華    民    國    95    年    12    月    22    日
                              交通法庭法  官  蘇素娥
上正本證明與原本無異。
如不服本裁定，應於裁定送達後5日內向本院提出抗告狀。
                                       書記官 林妙穗
中    華    民    國    95    年    12    月    22    日


司法院資訊處製作；財團法人民間司法改革基金會備份。
